臺灣基隆地方法院刑事判決　　　　　　　 93年度訴字第728號
公　訴　人　臺灣基隆地方法院檢察署檢察官
被　　　告　戊○○　男　28歲.
選任辯護人　詹振寧律師
被　　　告　己○○　男　24歲.
指定辯護人　本院公設辯護人丁○○
被　　　告　乙○○　男　23歲.
選任辯護人　王信雄律師
上列被告等因強盜案件，經檢察官提起公訴（93年度偵字第3167
號），本院判決如下：
    主  文
乙○○、戊○○、己○○意圖為自己不法之所有，結夥三人以上
，攜帶兇器，以脅迫至使不能抗拒，而取他人之物，累犯，乙○○處有期徒刑玖年，己○○處有期徒刑捌年陸月，戊○○處有期
徒刑捌年。
    事  實
一、乙○○於民國八十九年間，因違反毒品危害防制條例案件，
    經台灣基隆地方法院基隆簡易庭於八十九年十月二十六日以
    八十九年度基簡字第八六九號刑事簡易判決判處有期徒刑五
    月確定，復於九十年間，因違反毒品危害防制條例案件，經
    台灣基隆地方法院於九十年三月七日以九十年度易字第八十
    三號刑事判決判處有期徒刑七月確定，上開二案嗣經台灣基
    隆地方法院以九十年度聲字第一０三六號裁定定其應執行刑
    為有期徒刑十一月，刑期原自九十一年三月七日起至九十二
    年二月六日止，因行刑累進處遇縮短刑期，而於九十二年一
    月十九日執行完畢；戊○○於八十九年間，因傷害罪，經台
    灣基隆地方法院於九十年四月十日以八十九年度訴字第一八
    六號刑事判決判處有期徒刑三月，嗣經台灣高等法院於九十
    年十月十一日以九十年度上訴字第二一三八號刑事判決諭知
    撤銷原判決，仍判處有期徒刑三月確定，於九十一年一月十
    四日執行完畢，復於八十九年間，因施用毒品案件，經台灣
    基隆地方法院於九十年二月二十二日以九十年度訴字第一號
    刑事判決判處有期徒刑七月確定，又於同年間，因施用毒品
    案件，經台灣基隆地方法院於九十一年一月二十九日以九十
    年度訴字第七三九號刑事判決判處有期徒刑八月確定，嗣上
    開二案經接續執行，於九十二年四月三日假釋出獄，假釋期
    間復因施用毒品案件，經台灣基隆地方法院於九十三年九月
    三十日以九十三年度訴字第六一０號刑事判決判處有期徒刑
    七月，並撤銷上開假釋，執行上開假釋之殘刑四月十五日，
    於九十三年二月十日執行完畢；己○○於八十九年間，因施
    用毒品案件，經台灣基隆地方法院於九十年三月二十一日以
    九十年度訴字第七五號刑事判決分別判處有期徒刑八月、六
    月，並定其應執行刑為有期徒刑一年確定，於九十二年四月
    十四日執行完畢。詎乙○○、戊○○、己○○猶不知悔改，
    因沾染施用毒品惡習，好逸惡勞，乃謀議伺機強盜他人財物
    ，謀議既定，由己○○取得其家中所有在客觀上對於人之生
    命、身體具有危險性可供兇器使用之類似水果刀之不詳種類
    刀械一把 (因未扣案無從證明係屬槍砲彈藥刀械管制條例所
    列管之刀械)以 做為犯案之器械，並由戊○○、己○○在車
    號ＰＰ３─７３８及Ｎ２７─７１７號機車車牌黏貼膠布，
    三人並均穿戴口罩，以避免警方循線查緝。乙○○、戊○○
    、己○○乃基於意圖為自己不法所有之犯意聯絡，於九十三
    年八月十九日下午五時許，分別騎乘車號ＰＰ３─７３８及
    Ｎ２７─７１７號機車沿基隆市○○路一帶尋找作案目標，
    同日下午七時三十分，行經基隆市○○街外木山海邊，見丙○○、甲○○二人在海邊聊天，遂由乙○○持類似水果刀之
    不詳種類刀械由後方抵住丙○○之頸部，己○○、戊○○則
    站立於甲○○附近藉以控制甲○○，復喝令丙○○、甲○○
    交付身上財物，以上開脅迫方式，至使王家翔、甲○○二人
    均不能抗拒而推由己○○下手強取甲○○皮包一只（內有CA
    NNO 數位相機一台價值14800 元、新台幣（下同）二千一百
    元、健保卡、台灣企銀提款卡、泛亞銀行信用卡、駕照、借
    書證、學生證、悠遊卡等物，及丙○○暫放甲○○皮包內保
    管之夏普GX-21 型手機一台價值一萬元)， 得手後，乙○○
    、戊○○、己○○分騎前揭二輛機車逃離現場，並於朋分皮
    包內之贓物後，將該只皮包丟棄於基隆市○○街三十三巷十
    一號前，同時將作案所使用之類似水果刀之不詳種類刀械及
    口罩丟棄而滅失，另強盜所得之照相機由乙○○、戊○○出
    賣不詳姓名年籍之人得款四千元，各分得二千元，戊○○於
    同日將該強盜所得之行動電話插入自己申請之000000
    0000號ＳＩＭ卡使用，並於翌（二十）日，將該行動電
    話出賣予綽號「阿海」之男子，得款四千元。
二、案經基隆市警察局第四分局報請台灣基隆地方法院檢察署檢
    察官偵查起訴。
    理  由
一、訊據被告乙○○、戊○○、己○○對於右揭時、地分騎前揭
    已以膠布黏貼車牌之機車二輛，並均戴上口罩以掩護身分，
    由被告乙○○出手控制被害人丙○○，並由被告己○○出手
    強取被害人甲○○皮包一只 (內有CANNO 數位相機一台元、
    現金二千一百元、、健保卡、台灣企銀提款卡、泛亞銀行信
    用卡、駕照、借書證、學生證、悠遊卡等物，及丙○○暫放
    甲○○皮包內保管之夏普GX-21 型手機一台)， 得手後，乙○○、戊○○、己○○朋分花用等情均供承不諱，核與被害
    人丙○○、甲○○於警詢、偵查時證述於右揭時、地遭被告
    乙○○等人強取財物之情節相符，復有被害人甲○○出具之
    贓物認領保管收據一紙在卷可稽，足認被告乙○○、戊○○
    、己○○為上開任意性之供述應與事實相符，堪以採信。然
    被告乙○○、戊○○、己○○均矢口否認有何加重強盜犯行
    ，均辯稱：我們並未持刀，我們是徒手，乙○○是以手搭在
    丙○○之肩膀；我們是謀議乘被害人不備搶奪，且我們使用
    之手段尚未使被害人達於不能抗拒之程度，應僅成立加重搶
    奪罪名云云，被告戊○○、己○○另辯稱：縱被告乙○○之
    行為應成立強盜罪，然其等在犯案前係共同謀議以不傷人之
    方式向被害人搶奪財物，嗣後被告乙○○所實施之行為縱屬
    強盜，然顯已逾越原犯意聯絡之範圍，其僅應就其所知之搶
    奪罪負其共犯責任云云。因之本案之爭點有三，一為被告乙○○等人究有無攜帶刀械？二為被告乙○○等人所使用之手
    段是否已使被害人丙○○、甲○○達於不能抗拒之程度而屬
    強盜範疇？三為被告乙○○所使用之手段是否逾越原謀議之
    範圍，而為被告戊○○、己○○所不知？經查：
(一)被害人丙○○於警詢時證稱：「（歹徒如何對你行搶？）3
    人中其中1 人持尖刀．．．」等語，於偵查時證稱：「．．
    ．其中1 人拿1 把水果刀．．．」、「（當時確實有1 人拿
      著刀子？）是」等語；被害人甲○○於警詢時證稱：「．
      ．．3 人中其中1 人持尖刀．．．」等語，於偵查時證稱
    ：「．．．我有看到從丙○○後面那個人拿刀走過來．．．
    」，、「（總共有3 人，只有1 人拿刀子？）是」、「（你
    有看到其中1 人拿刀子？）是」等語，且被告乙○○於警詢
    時亦供承：「．．．己○○回家去拿一支水果刀．．．己○○也將水果刀帶來就約我一同出去尋找作案目標」等語，於
    偵查時仍供稱：「我持水果刀．．．」等語，被告乙○○於
    檢察官聲請本院羈押所為調查時亦供稱：「（當時在外木山
    海邊行搶他人財物的時候，刀子是何人拿的？）刀子是我拿
    在手上的，第一次我是拿刀子站在旁邊」、「（是何人下手
    去行搶的？）當時很暗，我沒有看到，我當時有亮刀子給被
    害人看」、「（水果刀後來如何處理？）當天我們就將水果
    刀丟棄於海裡面」等語，被告戊○○於偵查時供稱：「林（
    咸志）拿刀在被害人面前晃」等語，被告己○○於偵查時供
    稱：「我只看到林（咸志）拿刀而已」等語，互核相符，綜
    上事證，被告乙○○等三人行劫之初，確有攜帶類似水果刀
    之不詳種類刀械。被告乙○○等三人嗣於本院審理時翻異前
    詞，改稱其並未攜帶刀械，而係徒手行劫云云，無非嗣後避
    重就輕之詞，不足採信。
(二)被害人丙○○於警詢時證稱：「（歹徒如何對你行搶？）3
    人中其中1 人持尖刀抵住我的脖子要脅我和甲○○交付財物
    」等語，於偵查時亦證稱：「當時我與甲○○坐在河堤上面
    ，有3 個男生騎2 部機車，他們騎過來，下車圍住我們兩人
    ，其中1 人拿1 把水果刀，架在我脖子上，要我們兩人把錢
    拿出來，因為我被刀子架住無法動彈，由2 個人搶甲○○她
    的包包．．．」、「（當時他們3 人有無戴安全帽或蒙面？
    ）他們3 人戴口罩，沒有戴安全帽」、「（當時他刀子架住
    你脖子你有無能力抵抗？）我一轉頭刀子就會陷得越深，所
    以我不敢反抗」等語；被害人甲○○於警詢時證稱：「（歹
    徒如何對你行搶？）3 人中其中1 人持尖刀抵住我同行友人
    丙○○脖子要脅我們交付財物」等語，於偵查時亦證稱：「
    我們坐在防波堤聊天，有1 個人先從丙○○後面走過來，我
    們是面對面在聊天，所以我有看到從丙○○後面那個人拿刀
    走過來，他把刀架在丙○○的脖子上，那人說「聽說你欺負
    我兄弟」，我以為是他認錯人，另又1 個人叫我把皮包拿出
    來，後來又動手搶，我們就發生拉扯，才發現另有1 人站在
    他們後面」、「（架刀子那人有無叫你把皮包拿出來？）我
    不確定是何人講，但有人講」、「（總共有3 人，只有1 人
    拿刀子？）是」、「當時他（指丙○○）的手機放在我皮包
    裡」、「 (那3 人都戴口罩？)是 」、「（因為有人拿刀子
    架在丙○○脖子上，所以你們才不敢反抗？）是，我確實有
    看到刀子」等語，核被害人丙○○、甲○○均係學生，思想
    單純，在海邊突遭被告乙○○等三人強劫財物，身歷其境，
    記憶當然不會有誤，且被害人丙○○、甲○○與被告乙○○
    等三人素不相識，更無誇大渲染之必要，且被告己○○於警
    詢時供稱：「．．．乙○○就持刀靠近用該把刀子架住男生
    脖子，我跟戊○○就接著搶走那名女子身旁的白色皮包」等
    語，被告己○○於檢察官聲請本院羈押所為調查時亦供稱：
    「（於警詢及偵訊中所言是否實在？）實在」等語，互核相
    符，綜上事證，被告乙○○於行劫之時，確有持類似水果刀
    之不詳種類刀械抵住被害人丙○○之頸部，並喝令交出財物
    ，再由被告己○○出手強取被害人甲○○之皮包。被告乙○○於警詢、偵查時辯稱其僅係持刀在旁云云，被告己○○、
    戊○○於偵查時供稱被告乙○○只是單純持刀云云，被告乙○○、己○○、戊○○嗣於本院審理時又翻異前詞，改稱乙○○並未攜帶刀械，而係徒手行劫云云，前後所辯互有歧異
    ，均無非嗣後避重就輕之詞，亦不足採。按刑法第三百二十
    五條第一項之搶奪罪之搶奪行為，係指乘人不備或不及抗拒
    而言，本件被告乙○○等三人係推由被告乙○○手持類似水
    果刀之不詳種類之刀械一把，突然由後方抵住被害人丙○○
    之頸部，被告戊○○、己○○則在旁控制另一名被害人甲○○，並喝令被害人甲○○交出身上皮包，被告乙○○等三人
    之行為，已非屬乘人不備或不及抗拒之搶奪罪範疇，而係該
    脅迫行為是否已使被害人丙○○、甲○○達於不能抗拒之程
    度，抑或僅心生畏懼，尚有自由意思，亦即被告乙○○等人
    究係犯強盜或恐嚇取財罪名。復按刑法第三百四十六條之恐
    嚇取財罪之恐嚇行為，係指以將來惡害之通知恫嚇他人而言
    ，受恐嚇人尚有自由意志，不過因此而懷有恐懼之心，故與
    強盜罪以目前之危害脅迫他人，致喪失自由意志不能抗拒者
    不同（最高法院六十七年台上字第五四二號判例意旨參照）
    ；又恐嚇罪與強盜罪之區別，前者係以將來之惡害通知被害
    人，使其生畏怖心，後者係以目前危害或施用強暴脅迫，至
    使不能抗拒，除在程度上不同外，尤應以被害人已否喪失意
    思自由為標準（最高法院九十一年度台上字第二八七號判決
    意旨參照）；再刑法之恐嚇取財罪與強盜罪之區別，係以對
    於被害人施用強暴、脅迫等非法方法，所加之威嚇程度為標
    準，倘其程度足以抑壓被害人之意思自由，達使不能抗拒之
    程度，而取他人之物或使其交付者，即屬強盜罪或強劫罪；
    否則，被害人交付財物與否，尚有相當之意思自由，在社會
    一般通念上，猶未達不能抗拒之程度，不過因此懷有恐懼之
    心，則僅成立恐嚇取財罪（最高法院八十七年度台上字第一
    一九七號判決意旨參照）。查本件被告乙○○等人犯案時所
    持用之類似水果刀之刀械一把，雖未扣案，然刀械係屬金屬
    材質之銳器，客觀上對人之生命、身體具有危險性，顯為兇
    器無疑；且被告乙○○等人之犯案模式係以落單之情侶為其
    強盜之主要目標，而被告乙○○三人，推由被告乙○○手持
    類似水果刀之不詳種類之刀械一把，突然由後方抵住被害人
    丙○○之頸部，被告戊○○、己○○則在旁控制另一名被害
    人甲○○，被害人丙○○、甲○○在黑暗之海邊，突遇年輕
    力壯之被告乙○○等三人，其中一人並手持刀械，人數、性
    別、體力及武器均屬懸殊，並遭被告乙○○持刀械架住被害
    人丙○○之頸部，在此情形下對於被害人丙○○、甲○○之
    生命、身體及財產當然已造成現時並立即之危害，已足以壓
    抑被害人丙○○、甲○○之自由意思，而達於不能抗拒之程
    度至明，自屬毋庸置疑 (強盜罪之「脅迫」，本不拘一定之
    形式，被告乙○○等人挾其人多及手持利器之勢，相對於身
    處人數、武器、體力極為懸殊、不平等之被害人而言，其本
    身即屬另一形式之現時且立即危害之通知，蓋被害人稍有抗
    拒，可能立即面臨遭被告乙○○以手持之刀械將其刺傷或刺
    殺之生命、身體之現時危害，被害人心理已受極大之心理強
    制，何能抗拒；因之挾眾及持械本身，對突遇此一危急情況
    且手無寸鐵、無法外援之被害人而言，即屬現時且立即之危
    害，且足以抑制被害人所有之自由意思，而無絲毫說不之自
    由意思，本於同理心，易地而處，任何人處於被害人相類之
    情況均屬不能抗拒，故被告乙○○等三人之挾眾、持刀行為
    ，係屬已使被害人之意思達於不能抗拒程度之脅迫行為至為
    明確），被告乙○○等三人所辯其行為應係成立搶奪或恐嚇
    取財罪，而非強盜罪云云，亦非可採。至被害人甲○○於偵
    查時雖證稱：「（當時你及丙○○是否能反抗？）我可以，
    但林被刀子架住不可能反抗，我因林的脖子被刀架住，不太
    敢反抗」等語，然被害人甲○○並非法律人，其無法理解檢
    察官問話之用意何在，對於檢察官之問話或許有所誤解，故
    被害人甲○○之回答，應係在於強調丙○○之頸部遭刀抵住
    ，根本沒有行動自由因而不能抗拒，而其身體並未如丙○○
    受到壓制，仍有行動自由因而尚能反抗，故尚難以被害人甲○○之非屬精細之陳述，據為有利被告乙○○等三人之認定
    ，且本院之職責即在就被害人所處之客觀情況，以一般人之
    心理觀察，是否達於不能抗拒之程度，而不受被害人不嚴謹
    之用語所拘束，故被告乙○○等三人以被害人甲○○稱其尚
    能反抗云云，資為其三人係恐嚇取財或搶奪，而非強盜之依
    據，亦屬不可採。
(三)被告乙○○於警詢時供稱：「三人聊到後來說沒有錢花用，
    也不知是誰提議說要去外面找對象行搶，於是三人全都同意
    ，但三人又說沒有刀械不知要如何行搶，於是戊○○與己○○就說要先去將機車車牌以膠布貼起來，另外己○○回家去
    拿一支水果刀．．．他們二人將牌照貼好，己○○也將水果
    刀帶來，就約我一同出去尋找作案目標」、「我們又四處亂
    逛，到了外木山海邊看到暗處有一對情侶在聊天，決議要下
    手行搶」、「（我們）未蒙面，但頭戴半罩式安全帽及戴口
    罩」、「半罩式安全帽不知是戊○○或己○○所有，口罩則
    是我之前就有的」等語，於偵查時供稱：「我們三人都同意
    行搶，張、蔡二人就先去將車牌貼起來，蔡就回家拿一支水
    果刀帶在身上．．．我們到外木山海邊，看到一對情侶在聊
    天，我們就決定行搶」、「我們三人都有戴半罩式安全帽及
    口罩」等語；被告戊○○於警詢時供稱：「是己○○於八月
    十九日下午五時許，在基隆市○○路喜市前提議我們三人一
    起去強盜他人財物花用，己○○並提供一支水果刀當武器，
    我當時是沒有同意，但也沒有反對就跟著他們去強盜他人財
    物」、「我有戴一頂紅色安全帽，口罩已經丟掉」等語；被
    告己○○於警詢時供稱：「是我家裡面的水果刀，我當時是
    戴我所有的機車裡面的安全帽，而乙○○和戊○○是戴戊○○機車行裡的安全帽，三個人都有戴口罩掩飾面貌」等語，
    被告乙○○、戊○○、己○○於檢察官聲請本院羈押所為調
    查時均供稱：「（於警詢及偵訊中所言是否實在？）實在」
    等語，互核相符，因之被告乙○○等三人謀議行搶後，即分
    工由被告戊○○、己○○黏貼機車車牌，被告己○○負責取
    得刀械，被告乙○○等三人並均戴安全帽及口罩以掩飾身分
    ，倘被告乙○○等三人於謀議之初均僅單純搶奪，何須預先
    備妥刀械，若僅恐嚇取財，以被告乙○○等三人，年輕力壯
    ，挾眾之勢即足以使人心生畏懼，又何須攜帶刀械；及至外
    木山海邊，見落單之情侶即被害人丙○○、甲○○，隨即上
    前由被告乙○○持刀抵住被害人丙○○，並由另二被告戊○○、己○○控制被害人甲○○，喝令交出財物後，繼由被告
    己○○下手強取被害人甲○○之皮包，旋即騎車離開現場，
    彼此分工清楚，犯案時間極為短暫，毫無遲疑，顯然彼此事
    前已就犯罪細節有所謀議並明確分工，始能在短時間內強盜
    得逞，倘被告乙○○持刀抵住被害人丙○○頸部之行為，已
    逾越原計畫之範圍，何以被告己○○、戊○○均未出面制止
    ，仍利用被告乙○○持刀壓制被害人丙○○，同時使被害人
    甲○○心生忌憚，不能抗拒之情況下，強取被害人財物，且
    被告己○○、戊○○既知其三人下車之目的，又知被告乙○○隨身攜帶類似水果刀之刀械，被告乙○○等三人挾其人多
    勢眾，又攜帶刀械行劫，被害人根本無從與之抗衡，顯然係
    以強盜手法實施犯罪，故被告己○○、戊○○所辯其與被告
    乙○○原係約定以搶奪或恐嚇取財實施犯罪，是被告乙○○
    逾越原計劃之犯罪範圍，而為其所不知之強盜犯行，故其僅
    應就所知之搶奪或恐嚇取財部分負其共同正犯責任云云，亦
    屬避重就輕之詞，不足採信。
二、核被告乙○○、戊○○、己○○所為，係犯刑法第三百二十
    八條之強盜罪而有刑法第三百二十一條第一項第三款、第四
    款之情形，應成立刑法第三百三十條第一項之結夥三人以上
    、攜帶兇器加重強盜既遂罪。被告乙○○、戊○○、己○○
    就上開加重強盜犯行，互有犯意之聯絡及行為之分擔，均為
    共同正犯。另按強盜罪，除侵害財產法益外，兼對人身自由
    有所侵害，故強盜罪應以被強暴脅迫而交付財物之人數，計
    算其罪數（最高法院九十二年度台上字第六四五五號判決意
    旨參照），被告乙○○、戊○○、己○○所犯本件加重強盜
    犯行，計侵害被害人丙○○、甲○○二人之身體自由及財產
    法益，係一行為觸犯二個結夥三人以上攜帶兇器強盜罪名，
    為同種想像競合犯，應從一之結夥三人以上攜帶兇器強盜罪
    處斷。又被告乙○○、戊○○、己○○有如事實欄所載之犯
    罪科刑及執行完畢情形，有臺灣高等法院被告全國前案紀錄
    表在卷可按，其於有期徒刑執行完畢後，五年以內再犯有期
    徒刑以上之本罪，均屬累犯，各應依刑法第四十七條之規定
    ，加重其刑。爰審酌被告乙○○、戊○○、己○○前均有多
    次犯罪紀錄，且均有施用毒品之惡習，因施用毒品，不務正
    業，缺乏金錢即不擇手段，於夜間在海邊持刀強盜情侶之財
    物，犯罪手段惡劣，造成被害人精神恐慌及財產損失，並嚴
    重影響社會治安，及犯罪後仍未能和盤托出犯罪實情，暨被
    告乙○○、戊○○、己○○在本案之主從、下手輕重有別等
    一切犯罪情狀，分別量處如主文所示之刑。被告乙○○、戊○○、己○○所有供犯本件加重強盜罪所使用之口罩及被告
    己○○所有供犯本件加重強盜罪所使用之刀械，已因丟棄而
    滅失，已據被告乙○○、戊○○、己○○供明在卷，本院無
    從就已不存在之物併予諭知沒收，併此敘明；至機車安全帽
    本為騎乘機車所應穿戴之物，與本件加重強盜罪間尚無直接
    之牽連關係，亦無諭知沒收之必要，均併此敘明。又被告乙○○、戊○○、己○○前已有多次犯罪紀錄，素行非佳，因
    沾染施用毒品惡習，好逸惡勞，為取得金錢，無所不用其極
    ，其犯罪動機已非純正，且被告乙○○等三人於夜間持刀在
    基隆外木山海邊強盜被害人丙○○等人財物，使男女情侶欲
    求一安靜談心場所之簡單心願亦不可得，對於不特定之人均
    有所危險，且本件幸被害人丙○○毫未抵抗，而任由被告乙○○等人強取財物，否則以被告乙○○手持刀械，後果亦難
    以想像，對於社會秩序影響至大，而被害人丙○○等人因本
    案所受之心理恐懼短期間內亦恐難完全祛除，且強盜所得花
    用殆盡，事後亦未對被害人甲○○有任何賠償 (雖被告戊○○之選任辯護人當庭提出被告戊○○與被害人丙○○之和解
    書，然本件和解之金額僅區區八千元，已低於被害人丙○○
    遭強盜之夏普手機一萬元之價格，況乎被害人丙○○所受之
    心理創傷，更是難以金錢衡量，衡情被害人丙○○及其家人
    豈願接受區區之八千元即與被告戊○○達成和解，故本件和
    解純係被告戊○○為達脫罪或減刑所使用之訴訟技倆)， 依
    其犯罪情況實無可堪憫恕之情狀，本院認無引用刑法第五十
    九條規定予以減輕其刑之必要，亦附此敘明。
據上論斷，應刑事訴訟法第299 條第1 項前段，刑法第28條、第
330 條第1 項、第47條、第55條，判決如主文。
本案經檢察官林伯宇到庭執行職務。
中　　華　　民　　國　　94　　年　　3 　　月　　8 　　日
                  刑事第二庭審判長法  官  王福康
                                  法  官  何怡穎
                                  法  官  徐世禎
以上正本證明與原本無異。
對於本件判決如有不服，應於收受送達後10日內，向本院提出上
訴書狀，上訴於臺灣高等法院，並按他造當事人之人數附具繕本
。
中　　華　　民　　國　　94　　年　　3 　　月　　10　　日
                                  書記官  王一芳
附論罪科刑法條：
刑法第330條第1項
犯強盜罪而有第321 條第1 項各款情形之一者，處7 年以上有期
徒刑。
